臺灣桃園地方法院刑事判決　　　　　　　　　　　　九十二年度簡上字第四九三號
　　上　訴　人
　　即　被　告　甲○○
右上訴人即被告因竊盜案件，不服本院桃園簡易庭九十二年度桃簡字第一四九五號中
華民國九十二年十月六日第一審刑事簡易判決（聲請簡易判決處刑案號：臺灣桃園地
方法院檢察署九十二年度偵字第一四○二一號），提起上訴，本院管轄第二審合議庭
判決如左：
    主  文
原判決撤銷。
甲○○竊盜，處拘役拾日，如易科罰金，以佰元（即新臺幣玖佰元）折算壹日。
    事  實
一、甲○○意圖為自己不法之所有，於民國九十二年八月十四日十九時三十分許，利
    用在桃園縣桃園市○○路三六九號「丙○○大賣場」購物之機會，在該大賣場地
    下室一樓美容用品區，著手竊取置於貨架上之ＺＡ牌旋轉眉筆一支、媚比琳魔幻
    調色露一盒及露華濃快乾指甲油一瓶等價值共新臺幣五百八十一元之商品，並將
    該ＺＡ牌旋轉眉筆商品之外包裝暨防盜用之磁性軟標拆去後，連同上開媚比琳魔
    幻調色露及露華濃快乾指甲油放入所攜帶之白色手提包內。嗣於櫃台結清其餘商
    品後，正欲離開賣場之際，為賣場安管組組長乙○○發覺並報警處理，當場查獲
    上情。
二、案經桃園縣政府警察局桃園分局報請臺灣桃園地方法院檢察署檢察官偵查後聲請
    簡易判決處刑。
    理  由
一、訊據上訴人即被告甲○○固坦承於右揭時地將上述ＺＡ牌旋轉眉筆一支外包裝拆
    去後，連同媚比琳魔幻調色露及露華濃快乾指甲油放入所攜帶之白色手提袋內，
    且未於櫃台取出結帳等事實，惟矢口否認有何竊盜之犯行，辯稱：伊當時購買的
    商品甚多，但只拿一個籃子，放不下全部欲購買之商品，且若把上述三樣商品放
    進籃子內，也可能會從提籃隙縫掉出來，又因ＺＡ牌旋轉眉筆一支包裝太大，故
    將其外包裝拆去後放入手提包內，欲至櫃台時，再一併取出結帳，但後來卻忘記
    取出結帳，待警衛來到櫃檯詢問伊是否有東西忘記結帳，伊始想起來，並非故意
    不結帳等語。經查，右揭犯罪事實，業據證人乙○○於本院審理中結稱：被告當
    時所提之籃子為一般菜籃大小，被告所拿上述三樣商品體積不大，不至於裝不下
    ，且當時係其他顧客反映被告有拆除ＺＡ牌旋轉眉筆外包裝之行為，故尾隨被告
    到櫃檯，待被告結完帳離開櫃檯後才問被告是否有商品忘記結帳，被告未思考就
    說沒有，而被告所拿三樣商品中，僅ＺＡ牌旋轉眉筆外包裝暨防盜用之磁性軟標
    經拆除，其他二樣商品並無外包裝等語屬實，並有贓物認領保管單與上述三樣商
    品照片二張在卷可稽；且若依被告所言係怕商品從籃子隙縫中掉出，才放入包包
    內云云，惟將外包裝拆除後商品體積更小，更容易從籃子隙縫掉出，被告所辯顯
    屬矛盾；再依一般之常理判斷，將外包裝及磁性軟標除去再放入自己之包包內，
    顯為藏匿該商品，令人不易察覺而攜出賣場，是被告所辯並不可採，綜上被告犯
    行洵堪認定，應依法論科。
二、核被告甲○○所為，係犯刑法第三百二十條第一項竊盜罪。被告否認犯罪並認原
    審判刑過重而提起上訴，而原審以被告竊盜犯行事證明確，判處被告有期徒刑三
    月，並定易科罰金之折算標準，固非無見，惟原審認被告將上述三樣商品均全數
    拆封之事實容有違誤，是被告之上訴雖無理由，惟原判決有不當之處，自仍應撤
    銷改判。爰審酌被告僅一時貪念致罹刑章，所生危害非鉅，犯罪情節尚屬輕微，
    惟犯罪後未坦承犯行等一切情狀，量處如主文所示之刑，並定易科罰金之折算標
    準，以啟自新。
據上論斷，應依刑事訴訟法第四百五十五條之一第三項、第三百六十九條第一項前段
、第三百六十四條、第二百九十九條第一項前段，刑法第三百二十條第一項、第四十
一條第一項前段，罰金罰鍰提高標準條例第一條前段、第二條，判決如主文。
本案經檢察官洪景明到庭執行職務。
中      華      民      國      九十三      年     三     月     五     日
                                 臺灣桃園地方法院刑事第四庭
                                     審判長法  官  陳世宗
                                           法  官  尹  良
                                           法  官  蘇昭蓉
右正本證明與原本無異。
不得上訴。
                                           書記官  邱志堅
中      華      民      國      九十三      年     三     月     五     日
附錄本案論罪科刑法條全文：
中華民國刑法第三百二十條
(普通竊盜罪、竊佔罪)
意圖為自己或第三人不法之所有，而竊取他人之動產者，為竊盜罪，處五
年以下有期徒刑、拘役或五百元以下罰金。
意圖為自己或第三人不法之利益，而竊佔他人之不動產者，依前項之規定
處斷。
前二項之未遂犯罰之。
